臺灣高等法院刑事裁定
109年度抗字第1500號
抗  告  人
即受 刑 人  賴于庭




上列抗告人即受刑人因聲請定其應執行刑案件，不服臺灣新北地
方法院中華民國109年8月10日裁定（109年度聲字第3139號），
提起抗告，本院裁定如下：
    主  文
抗告駁回。
    理  由
一、原裁定意旨略以：
（一）本件抗告人即受刑人賴于庭（下稱抗告人）因犯如原裁定
      附表所示之罪，業經如原裁定附表所示各法院先後判處如
      原裁定附表所示之刑，並於如原裁定附表所示之日期分別
      確定在案，有本院被告前案紀錄表及各該判決書附卷可稽
      。又原裁定附表編號1至3、編號6及編號8所示之罪係得易
      科罰金之罪，而原裁定附表編號4至5及編號7之罪係不得
      易科罰金之罪，依刑法第50條第1項但書第1款、同條第2
      項規定，須經受刑人請求檢察官聲請定應執行刑者，始得
      依刑法第51條規定定之。茲本件抗告人已請求檢察官就原
      裁定附表所示之罪，向原審法院提出合併定應執行刑之聲
      請，有抗告人簽具之定刑聲請切結書在卷足憑，是檢察官
      以原審法院為各該案犯罪事實最後判決之法院，聲請定其
      應執行之刑，經原審審核認其聲請為正當，合先敘明。
（二）原裁定附表所示各罪應執行有期徒刑6年：
（１）本件原裁定附表編號1至5所示之罪，前經臺灣桃園地方法
      院以109年度聲字第315號裁定定應執行有期徒刑4年10月
      確定，此有本院被告前案紀錄表及如原裁定附表所示各該
      判決書、裁定書在卷足考，是原審定其應執行刑，不得逾
      越刑法第51條第5款所定法律之外部界限，即不得重於如
      原裁定附表所示宣告刑之總和，亦應受內部界限之拘束，
      即不得重於如原裁定附表編號1至5所示之罪原所定應執行
      刑及原裁定附表編號6至編號8宣告刑之總和。
（２）爰審酌抗告人所犯如原裁定附表編號2、編號3及編號6所示
      之罪均為施用第二級毒品罪，剩餘各罪按原裁定附表編號
      順序依序為施用第一級毒品罪、販賣第二級毒品罪、販賣
      第一級毒品罪、持有第二級毒品純質淨重20公克以上罪及
      詐欺得利罪，其所犯罪名、違反相關之罪質之犯罪類型、
      行為態樣及所侵害法益並不相同，兼衡責罰相當與刑罰經
      濟之原則、行為次數、犯罪時間及抗告人犯後均坦承犯行
      ，犯後態度尚佳，並審酌各罪之法律目的、抗告人違反之
      嚴重性、原裁定附表各罪彼此間之關聯性、數罪所反應抗
      告人之人格特性與傾向、對抗告人施以矯正之必要性、所
      犯數罪為整體非難評價，及貫徹刑法量刑公平正義理念之
      內部或外部界限等情，爰依刑事訴訟法第477條第1 項，
      刑法第50條第1 項但書第1款、第50條第2項、第53條、第
      51條第5款，裁定應執行有期徒刑6年等語。
二、抗告意旨略以：抗告人係短時間犯多次施用毒品，顯見抗告
    人有濫用毒品傾向，犯罪情節非重大，實以自戕為主，對其
    他生命法益無明顯重大侵害，應著重矯治與教化而非科以重
    罪重罰之近乎實質累加之定刑。原裁定不符罪責原則及比例
    原則，請撤銷原裁定，重為適法之裁定等語。
三、本件抗告人先後犯如原裁定附表編號1至8所示各罪，分別經
    法院判處罪刑確定，其中：（一）編號1至2所示之違反毒品
    危害防制條例罪，經臺灣桃園地方法院以107年度審簡字第1
    118號判決各處有期徒刑6月、2月，均如易科罰金，以新臺
    幣1,000元折算1日，於民國108年4月26日確定。（二）編號
    3所示之違反毒品危害防制條例罪，經臺灣桃園地方法院以1
    08年度桃簡字第1805號判決處有期徒刑2月，如易科罰金，
    以新臺幣1,000元折算1日，於108年9月23日確定。（三）編
    號4至5所示之違反毒品危害防制條例罪，經本院以107年度
    上訴字第929號判決各處有期徒刑1年（2次）、3年10月，並
    經最高法院於108年12月5日，以108 年度台上字第4226號判
    決駁回上訴確定。（四）編號6至7所示之違反毒品危害防制
    條例罪，經原審法院以108年度訴字第885號判決各處有期徒
    刑4月，如易科罰金，以新臺幣1,000元折算1日、10月，於1
    08年12月17日確定。（五）編號8所示之詐欺罪，經原審法
    院以109年度審易字第618號判決處有期徒刑3月，如易科罰
    金，以新臺幣1,000元折算1日，於109年6月24日確定，此有
    前揭判決及本院被告前案紀錄表各1份在卷可稽。而按數罪
    併罰，有二裁判以上者，依刑法第51條之規定，定其應執行
    之刑，刑法第53條定有明文；裁判確定前犯數罪者，併合處
    罰之。但得易科罰金之罪與不得易科罰金之罪，經受刑人請
    求檢察官聲請定應執行刑者，依第51條規定定之，刑法第50
    條第1項但書、第2 項亦有明文規定。又刑法第51條第5款規
    定，宣告多數有期徒刑者，於各刑中之最長期以上，各刑合
    併之刑期以下，定其刑期，但不得逾30年。再法律上屬於自
    由裁量之事項，有其外部性界限及內部性界限，並非概無拘
    束。依據法律之具體規定，法院應在其範圍選擇為適當之裁
    判者，為外部性界限；而法院為裁判時，應考量法律之目的
    ，及法律秩序之理念所在者，為內部性界限。法院為裁判時
    ，二者均不得有所踰越（最高法院80年台非字第473號判例
    意旨）。在數罪併罰，有二裁判以上，定其應執行之刑時，
    固屬於法院自由裁量之事項，然仍應受前揭外部性界限及內
    部性界限之拘束（最高法院93年度台非字第192號判決意旨
    參照）。據上，原裁定附表所示之罪，合計刑度為有期徒刑
    8年1月，此為法院定應執行時之外部界限，而原裁定附表編
    號1至5所示之罪，前經臺灣桃園地方法院以109年度聲字第3
    15號裁定應執行有期徒刑4年10月確定，以及考量各罪之法
    律目的、抗告人違反之嚴重性及貫徹刑法量刑公平正義理念
    等為內部界限，是原審定有期徒刑6年，乃在前開範疇之內
    ，揆諸前揭說明，於法核無不合。況原裁定經審酌抗告人所
    犯案件，已非未大幅減輕抗告人之應執行刑，即難謂有何違
    法不當。是原裁定經核並無不合，抗告意旨以前揭情詞指摘
    原裁定不當，並無理由，應予駁回。
據上論斷，應依刑事訴訟法第412條，裁定如主文。
中　　華　　民　　國　　109 　年　　9 　　月　　10　　日
                  刑事第十九庭審判長法　官  曾淑華
                                    法　官  陳文貴
                                    法　官  王美玲
以上正本證明與原本無異。
如不服本裁定，應於收受送達後五日內向本院提出抗告狀。
                                    書記官  李逸翔
中　　華　　民　　國　　109 　年　　9 　　月　　10　　日